臺灣板橋地方法院刑事判決　　　　　　100年度簡上字第790號
上　訴　人
即　被　告　徐陳玉香
上列上訴人即被告因賭博案件，不服本院刑事庭中華民國一００
年七月四日一００年度簡字第四七一九號第一審刑事簡易判決（
聲請簡易判決處刑案號：一００年度速偵字第三一七五號），提
起上訴，本院管轄之第二審合議庭判決如下：
    主  文
上訴駁回。
    事實及理由
一、本案經本院管轄第二審之合議庭審理結果，認原審以上訴人
    即被告徐陳玉香犯刑法第二百六十六條第一項前段之在公眾
    得出入之場所賭博財物罪、刑法第二百六十八條前、後段之
    意圖營利供給賭博場所罪及意圖營利聚眾賭博罪，上開三罪
    有刑法第五十五條之想像競合犯關係，從一重之意圖營利聚
    眾賭博罪論斷，並符合刑法第四十七條第一項之累犯規定，
    而量處有期徒刑五月，如易科罰金，以新臺幣一千元折算一
    日。經核其認事用法並無不當，應予維持，並引用原審刑事
    簡易判決書之事實、證據及理由（如附件）。
二、上訴人即被告提起本件上訴意旨略以：被告因年屆七十歲，
    罹患慢性病足疾不良於行，且有憂鬱症必須長期間吃藥維持
    病情，況膝下獨子又無財力扛起家中經濟生活，致生活相當
    困苦。又被告因身體多病亦無謀生能力，為貼補家中孫子等
    生活，於無知之下觸犯簽賭之罪。另被告前所科處之罰金向
    人借貸完納至今尚未還清，又為生活所逼而妄想能否僥倖碰
    碰運氣，賺點臨時生活費填補家用及還債，卻再度觸犯法網
    ，顯然不該而相當懊惱、懺悔不已。被告日後決定不敢再度
    碰觸違法之情而痛改前非。基上，伏乞鈞院姑念被告年邁又
    多病。伏祈賜准緩刑之宣告，給予被告自新之機會，免於家
    中生活次序陷入混亂，至感德便云云。
三、按法官於有罪判決中，究應如何量處罪刑，甚或是否宣告緩
    刑，均為實體法賦予審理法官刑罰之裁量權事項，法官行使
    此項裁量權，自得依據個案情節，參諸刑法第五十七條所定
    各款犯罪情狀之規定，於該法定刑度範圍內，基於合義務性
    之裁量，量處被告罪刑。質言之，法官為此量刑之裁量權時
    ，除不得逾越法定刑或法定要件外，尚應符合法規範之體系
    及目的，遵守一般有效之經驗及論理法則等法原則，亦即應
    兼顧裁量之外部及內部性，如非顯然有裁量逾越或裁量濫用
    之違法情事，自不得任意指摘為違法，此亦為最高法院歷年
    多起判例所宣示之原則（最高法院八十年台非字第四七三號
    判例、七十五年台上字第七三三號判例、七十二年台上字
    第六六九六號判例、七十二年台上字第三六四七號判例意旨
    可資參照）。關於量刑之裁量權，乃憲法所保障法官獨立審
    判之核心，法院行使此項裁量權，亦非得以任意或自由為之
    ，仍應受一般法律原理原則之拘束，即仍須符合法律授權之
    目的、法律秩序之理念、國民法律感情及一般合法有效之慣
    例等規範，尤其應遵守比例原則及平等原則之意旨，否則即
    可能構成裁量濫用之違法（最高法院八十六年度台上字第七
    六五五號判決意旨亦可參照）。亦即如非有裁量逾越或裁量
    濫用之明顯違法情事，自不得擅加指摘其違法或不當，即使
    上級法院對下級法院裁量權之審查，亦應同此標準，此不僅
    在保障法官不受任何制度外之不當干涉，更保障法官不受制
    度內的異質干涉，此方符憲法第八十條所宣示獨立審判之真
    義。本院審理結果認為：原審判決於量刑時，已審酌被告經
    營地下香港六合彩，助長投機風氣，影響社會治安及善良風
    俗，併其犯後坦承犯行之態度，及於本件中構成累犯等相關
    一切情狀，於刑法第二百六十八條之法定刑為三年以下有期
    徒刑之範圍內，量處被告有期徒刑五月，如易科罰金，以新
    臺幣一千元折算一日。核符前述憲法比例原則及平等原則之
    要求，原審刑罰裁量權之行使實無違法不當之處，量刑尚屬
    妥適。又上訴人即被告前因賭博案件，經本院以九十九年度
    簡字第六四三二號判處有期徒刑三月確定，已於一００年三
    月十五日易科罰金執行完畢，顯不符合刑法第七十四條第一
    項宣告緩刑之要件。故可認本件之上訴人即被告之上訴意旨
    並無理由。綜上所述，本件上訴意旨既無理由，原審判決又
    無違法或不當之處，依法應予駁回。
四、又上訴人即被告經合法傳喚，無正當理由不到庭，爰依刑事
    訴訟法第三百七十一條之規定，不待其陳述，由檢察官一造
    辯論而逕行判決。
據上論斷，應依刑事訴訟法第四百五十五條之一第一項、第三項
、第三百六十八條、第三百七十一條、第三百七十三條，判決如
主文。
本案經檢察官卓俊吉到庭執行職務。
中    華    民    國   100    年    11    月    25    日
                  刑事第十六庭  審判長法  官  林家賢
                                      法  官  鄧雅心
                                      法  官  黃沛文
上列正本證明與原本無異。
不得上訴。
                                      書記官  許清秋
中    華    民    國   100    年    11    月    25    日
附件：
臺灣板橋地方法院刑事簡易判決         100年度簡字第4719號
聲  請  人  臺灣板橋地方法院檢察署檢察官
被      告  徐陳玉香  女  69歲（民國○○年○月○○日生）
                    身分證統一編號：Ｚ000000000號
                    住新北市三重區○○○路101 巷10弄7 號
            葉忠和  男  67歲（民國○○年○月○○日生）
                    身分證統一編號：Ｚ000000000號
                    住新北市三重區○○○路45巷8 號2 樓
                    居新北市三重區○○○路45巷8 號3 樓
上列被告等因賭博案件，經檢察官聲請以簡易判決處刑（100 年
度速偵字第3175號），本院判決如下：
    主  文
徐陳玉香意圖營利，聚眾賭博，累犯，處有期徒刑伍月，如易科
罰金，以新臺幣壹仟元折算壹日。扣案之原子筆壹枝、空白簽注
單壹本、簽注單伍張、對獎單壹張及賭資新臺幣佰元均沒收。
葉忠和在公共場所賭博財物，處罰金新臺幣壹仟元，如易服勞役
，以新臺幣壹仟元折算壹日。扣案之簽注單壹張、對獎單壹張均
沒收。
    事實及理由
一、本件犯罪事實及證據，除證據欄一補充：「並有新北市政府
    警察局三重分局搜索扣押筆錄、扣押物品目錄表各1 份在卷
    可稽」外，餘均引用檢察官聲請簡易判決處刑書之記載（如
    附件）。
二、論罪科刑部分：
 (1)核被告徐陳玉香所為，係犯刑法第266 條第1 項前段在公眾
    得出入之場所賭博財物罪、同法第268 條前段意圖營利供給
    賭博場所罪及同條後段意圖營利聚眾賭博罪；被告葉忠和係
    犯刑法第266 第1 項前段在公眾得出入之場所賭博財物罪。
 (2)被告徐陳玉香自民國100 年1 月間某日起至同年6 月9 日為
    警查獲時止，反覆密接提供賭博場所以聚集不特定賭客賭博
    財物，並利用賭客之劣勢中獎機率從中博取利益，顯見被告
    主觀上具有同一營利之意圖甚明，是被告賭博、提供賭博場
    所，並聚眾賭博之行為，本質上均分別具有反覆、延續性行
    為之特徵，於刑法評價上，足認皆係集合多數犯罪行為而成
    立之獨立犯罪型態之「集合犯」，同為包括一罪，應僅分別
    成立一罪。
 (3)又被告徐陳玉香以一經營行為，同時觸犯上開3 罪，為想像
    競合犯，應依刑法第55條規定，從一情節較重之意圖營利聚
    眾賭博罪處斷。
 (4)被告徐陳玉香並有如附件聲請簡易判決處刑書犯罪事實欄所
    示刑案之執行情形，此有臺灣高等法院被告前案紀錄表1 份
    在卷可憑，其受有期徒刑之執行完畢後，5 年內故意再犯本
    案有期徒刑以上之罪，為累犯，應依刑法第47條第1 項之規
    定加重其刑。爰審酌被告徐陳玉香經營地下香港六合彩，助
    長投機風氣，及被告葉忠和所為助長社會僥倖心理，均影響
    社會治安及善良風俗，併其等犯後坦承犯行之態度等一切情
    狀，各量處如主文所示之刑，就被告徐陳玉香諭知如易科罰
    金之折算標準，及就被告葉忠和諭知如易服勞役之折算標準
    ，以資懲儆。
 (5)扣案之原子筆1 枝、空白簽注單1 本、簽注單5 張、對獎單
    1 張、賭資新臺幣300 元，及簽注單1 張、對獎單1 張分別
    係被告徐陳玉香及葉忠和所有供本件犯罪所用之物或因犯罪
    所得之物，業據上開被告2 人於警詢及偵訊時供承在卷，爰
    均依刑法第38條第1 項第2 款、第3 款規定宣告沒收。
三、據上論斷，應依刑事訴訟法第449 條第1 項前段、第3 項、
    第454 條第2 項、第450 條第1 項，刑法第266 條第1 項前
    段、第268 條、第55條前段、第47條第1 項、第41條第1 項
    前段、第42條第3 項前段、第38條第1 項第2 款、第3 款，
    刑法施行法第1 條之1 第1 項、第2 項前段，逕以簡易判決
    處刑如主文。
四、如不服本判決，得自收受送達之日起10日內，向本院提起上
    訴書狀，上訴於本院第二審合議庭。
中    華    民    國    100   年    7     月     4    日
                  刑事第十二庭  法  官  張誌洋
以上正本證明與原本無異。
                                書記官  張桐嘉
中    華    民    國    100   年    7      月    4    日
臺灣板橋地方法院檢察署檢察官聲請簡易判決處刑書
                                   100年度速偵字第3175號
    被    告  徐陳玉香  女  69歲（民國○○年○月○○日生）
                        住新北市三重區○○○路101巷10弄7
                          號
                        國民身分證統一編號：Ｚ000000000號
              葉忠和    男  67歲（民國○○年○月○○日生）
                        住新北市三重區○○○路45巷8號2樓
                        住新北市三重區○○○路45巷8號3樓
                        國民身分證統一編號：Ｚ000000000號
上列被告因賭博案件，業經偵查終結，認為宜聲請以簡易判決處
刑，茲將犯罪事實及證據並所犯法條分敘如下：
        犯罪事實
一、徐陳玉香前因賭博案件，經臺灣板橋地方法院以99年度簡字
    第6432號判處有期徒刑3月確定，甫於民國100年3月15日易
    科罰金執行完畢，詎猶不知悔改，基於意圖營利，供給賭博
    場所、聚眾賭博及在公眾得出入場所賭博之犯意，自民國10
    0年1月間起，提供新北巿三重區○○街59號對面之地點，作
    為公眾得出入之賭博場所，由其自任組頭，聚集不特定之多
    數人，其賭博方式為核對當期香港六合彩之中獎號碼作為兌
    獎依據，由賭客任意簽選號碼下注，簽選號碼之個數有2個
    （俗稱「2星」）、3個（俗稱「3星」）、4個（俗稱「4星
    」）等方式，「2星」簽注金係每注新臺幣（下同）80元，
    「3星」、「4星」簽注金係每注70元。如賭客係簽中香港六
    合彩之「2星」、「3星」、「4星」，可分別向其領取彩金
    5,600元、57,000元、68萬元，如未簽中，則所繳簽注賭金
    則歸徐陳玉香所有。嗣於同年6月9日16時40分許，適有賭客
    葉忠和，基於賭博之犯意，前往上址向徐陳玉香下注簽賭香
    港六合彩時，當場為警查獲，並扣得原子筆1支、空白簽注
    單1本、簽注單5張、對獎單1張、賭資300元；另於葉忠和身
    上查扣簽注單1張、對獎單1張，而悉上情。
二、案經新北市政府警察局三重分局移送偵辦。
        證據並所犯法條
一、上揭犯罪事實，業據被告徐陳玉香、葉忠和於警詢中及本署
    偵查時坦承不諱，復有原子筆1支、空白簽注單1本、簽注單
    6張、對獎單2張、賭資300元扣案及照片6紙足資佐證，足認
    被告自白與事實相符，其犯嫌堪以認定。
二、核被告徐陳玉香所為，係犯刑法第266條第1項前段之在公共
    場所賭博財物及第268條之意圖營利供給賭博場所、聚眾賭
    博等罪嫌；被告葉忠和所為，係犯刑法第266條第1項之普通
    賭博罪嫌。又被告徐陳玉香先後多次賭博、意圖營利供給賭
    博場所及意圖營利聚眾賭博，係基於一個賭博犯意之決定，
    以達成同一犯罪之各個舉動，為一行為觸犯前開3罪名，屬
    想像競合犯，請依刑法第55條之規定，從情節較重之意圖營
    利聚眾賭博罪處斷。又被告徐陳玉香曾受徒刑之執行完畢，
    有本署刑案查註紀錄表1份附卷可稽，其於受徒刑執行完畢
    後，5年以內故意再犯本件有期徒刑以上之罪，為累犯，請
    依刑法第47條第1項規定，加重其刑。至扣案之原子筆1支、
    空白簽注單1本、簽注單6張、對獎單2張，係供犯罪所用之
    物，且為被告所有，併請依刑法第38條第1項第2款、第3項
    規定宣告沒收之；扣案之賭資300元，則請依刑法第266條第
    2項之規定宣告沒收之。
三、依刑事訴訟法第451條第1項聲請逕以簡易判決處刑。
    此    致
臺灣板橋地方法院
中    華    民    國   100    年    6     月    20    日
                              檢察官  黃  冠  傑
上開正本證明與原本無異
中    華    民    國   100    年    6     月    22    日
                              書記官
附錄本案所犯法條全文
中華民國刑法第266條
（普通賭博罪與沒收物）
在公共場所或公眾得出入之場所賭博財物者，處 1 千元以下罰金
。但以供人暫時娛樂之物為賭者，不在此限。
當場賭博之器具與在賭檯或兌換籌碼處之財物，不問屬於犯人與
否，沒收之。
中華民國刑法第268條
（圖利供給賭場或聚眾賭博罪）
意圖營利，供給賭博場所或聚眾賭博者，處 3 年以下有期徒刑，
得併科 3 千 元以下罰金。